臺灣新北地方法院三重簡易庭民事裁定
111年度重建簡字第82號
原      告  蔡京荻  
訴訟代理人  薛明祥  
被      告  上河園社區管理委員會

上列原告與被告上河園社區管理委員會間請求修復漏水等事件，
本院裁定如下：
一、按提起民事訴訟，應依民事訴訟法第77條之13規定繳納裁判
    費，此為必須具備之程式。次按起訴，應以訴狀表明下列各
    款事項，提出於法院為之：一當事人及法定代理人。二訴訟
    標的及其原因事實。三應受判決事項之聲明，民事訴訟法第
    244 條第1 項定有明文。所謂應受判決事項之聲明可稱為請
    求判決之結論，亦即原告請求法院應為如何之判決，法院應
    在原告訴之聲明範圍內裁判；故原告應於訴狀內表明訴之聲
    明，倘若其獲得勝訴判決，該聲明即成為判決主文。在給付
    之訴，應表明被告所負給付義務之內容及範圍，須明確特定
    適於強制執行；在確認之訴，應表明求為確認某法律關係或
    其基礎事實存在或不存在之意旨；在形成之訴，應表明求為
    判決使某法律關係發生、變更或消滅之法律效果。是原告提
    起之訴，應具體表明訴之聲明及訴訟標的法律關係，否則其
    起訴即不合程式。又起訴不合程式或不備其他要件，其情形
    可以補正者，審判長應定期間先命補正，逾期仍未補正，法
    院應以裁定駁回之，同法第249條第1項第6款亦有明文規定
    。 
二、本件依原告起訴狀所載訴之聲明第一項：「請求判令被告應
    修繕漏水問題及應給付原告損害賠償新臺幣6000元，及自起
    訴狀繕本送達翌日起至清償日止按年利率百分之五計算利息
    」，被告雖於起訴時繳納裁判費新臺幣1000元，惟上開聲明
    中「修繕漏水」部分，未表明所指漏水之建物或特定具體之
    標的物並說明該部分依其應受判決事項之聲明所確定之訴訟
    標的價額，致本院無法核定本件應徵收之裁判費數額，故本
    件起訴有不合程式之情形，茲依民事訴訟法第249 條第1 項
    但書之規定，限原告於收受本件裁定送達後7日內，具狀查
    報本件訴訟標的價額（所指漏水之建物或特定具體之標的物
    ，及核算修繕費用並檢附估價單），並加計上開主張之損害
    賠償金額6,000元後，依民事訴訟法第77條之13所定費率補
    繳不足之裁判費；又原告起訴狀未記載被告之法定代理人，
    應併於上開期限補正被告之法定代理人（主任委員）姓名、
    住所或居所並提出最新戶籍謄本（記事欄勿省略），逾期未
    補正即駁回其訴。
三、依民事訴訟法第249條第1項但書，裁定如主文。
中　　華　　民　　國　　111 　年　　12　　月　　20　　日
                      臺灣新北地方法院三重簡易庭
                            法　官　王雅婷
以上為正本係照原本作成。
本裁定不得抗告。
中　　華　　民　　國　　111 　年　　12　　月　　20　　日
                              書記官　陳芊卉